【裁判字號】    97,簡上,171
【裁判日期】    970501
【裁判案由】    傷害
【裁判全文】
臺灣桃園地方法院刑事判決             97年度簡上字第171號
上  訴  人
即  被  告  乙○○
                      號
上列上訴人即被告因傷害案件，不服本院中壢簡易庭民國96年12
月12日96年度壢簡字第2562號第一審刑事簡易判決（聲請簡易判
決處刑案號：臺灣桃園地方法院檢察署96年度偵字第25150 號）
，提起上訴，本院管轄之第二審合議庭判決如下：
    主      文
上訴駁回。
乙○○緩刑貳年。
    事      實
一、乙○○與甲○○○原係清潔公司之同事，民國九十六年五月
    四日下午十六時五十分許，乙○○在桃園縣中壢市○○里○
    ○路一四八號「資生堂化妝品公司」之休息室外，因質疑甲
    ○○○是否多拿了幾包衛生紙而發生爭執，致引發乙○○心
    生不滿，竟萌生傷害之犯意，徒手毆打甲○○○，造成甲○
    ○○因此受有臉之挫傷、手指挫傷之身體傷害，並因此造成
    甲○○○受有左肩疼痛等不適之健康傷害。
二、案經被害人甲○○○訴由桃園縣政府警察局中壢分局報請臺
    灣桃園地方法院檢察署檢察官偵查後聲請簡易判決處刑。
    理      由
一、訊據上訴人即被告乙○○對於上開事實坦承不諱，其於本院
    審理時自承有動手打告訴人甲○○○，其與告訴人相互拉扯
    ，其打告訴人臉，推告訴人之手等語，核與告訴人指訴情節
    相符，並有天晟醫院診斷證明書1 紙在卷可稽，本件事證明
    確，被告犯行堪以認定，應依法論科。
二、核被告所為，係犯刑法第277 條第1 項之普通傷害罪。本院
    原審經審理之結果，依告訴人指訴、天晟醫院診斷證明書，
    認定被告上開犯行，乃依檢察官之聲請，不經通常審判程序
    ，而依刑事訴訟法第449 條第1 項前段、第3 項、刑法第
    277 條第1 項、第41條第1 項前段、刑法施行法第1 條之1
    第1 項、第2 項前段等規定，逕以簡易判決處刑，量處被告
    拘役50日，並諭知如易科罰金，以新臺幣（下同）1,000 元
    折算1 日之折算標準；經核其認事用法均無違誤，量刑亦稱
    妥適。被告對於本件傷害行為及原審判決認定之事實均坦承
    在卷，其以其為清潔工，月薪不多，原審判決量刑過重為由
    ，提起上訴，尚無理由，應予駁回。
三、查被告尚無其他前科，有臺灣高等法院被告前案紀錄表在卷
    可稽，且於本院審理時坦承犯行、態度良好，復已當庭賠償
    告訴人8000元而與告訴人達成和解，本院斟酌上開各情，認
    被告經此偵、審程序，當知所警惕，而無再犯之虞，因認前
    開所宣告之刑，以暫不執行為適當，爰依刑法第74條第1項
    第1款規定，併予宣告緩刑2 年，以啟自新。
據上論斷，應依刑事訴訟法第455條之1第1項、第3項、第368條
，刑法第74條第1項第1款，判決如主文。
本案經檢察官徐文豪到庭執行職務
中    華    民    國    97    年    5     月    1     日
                刑事第三庭  審判長法  官  謝順輝
                                  法  官  卓立婷
                                  法  官  曾雨明
本件不得上訴。
以上正本證明與原本無異。
                                  書記官  施春祝
中    華    民    國    97    年    5     月    1     日
附錄本案論罪科刑法條全文
中華民國刑法第277條第1項：
傷害人之身體或健康者，處3年以下有期徒刑、拘役或1,000元以
下罰金。
犯前項之罪因而致人於死者，處無期徒刑或7年以上有期徒刑；
致重傷者，處3年以上10年以下有期徒刑。


司法院資訊處製作；財團法人民間司法改革基金會備份。
